【裁判字號】    97,訴,6369
【裁判日期】    971128
【裁判案由】    清償借款
【裁判全文】
臺灣臺北地方法院民事判決              97年度訴字第6369號
原      告  台新國際商業銀行股份有限公司
法定代理人  丙○○
訴訟代理人  甲○○
被      告  乙○○
上列當事人間清償借款事件，本院於97年11月28日言詞辯論終結
，判決如下：
    主  文
被告應給付原告新臺幣陸拾捌萬玖仟零伍拾元，及其中新臺幣
肆拾玖萬陸仟貳佰伍拾柒元部分，自民國九十七年九月十日起至
清償日止，按年息百分之十八‧二五計算之利息。
訴訟費用新臺幣柒仟肆佰玖拾元由被告負擔。
    事實及理由
一、本件依兩造所訂現金卡信用貸款約定書第23條，合意以本院
    為管轄第ㄧ審法院；又被告經合法通知未於言詞辯論期日到
    場，核無民事訴訟法第386條各款所列情形，爰依原告之聲
    請，由其ㄧ造辯論而為判決，合先敘明。
二、原告主張被告於民國92年1月10日與原告簽訂現金卡信用貸
    款約定書，約定以原告發行之現金卡為工具，原以新臺幣（
    下同）30萬元為限額循環動用，嗣於94年8月17日雙方同意
    將貸款額度調高為50萬元，借款期間自原告核准之日起算一
    年，屆期如被告未為反對續約之意思表示並經原告審核同意
    ，不另換約，以同一內容及期間繼續一年，其後每年屆期時
    亦同，利息按年息18.25%固定計算，以一個月為一期，按期
    應於當期繳款截止日前向伊繳足每期應繳金額，倘屆期未為
    還款，即喪失期限利益，其債務視為全部到期，自應還款末
    日之翌日起算至清償日止，按年息20%計付遲延利息。詎被
    告僅還款至95年8月10日即未再清償，依約其債務已視為全
    部到期，尚有689,053元（其中本金496,257元，利息192,79
    6元）已經屆期迄未清償。為此提起本訴，聲明求為命被告
    給付原告如主文第一項所示之判決等情。
三、經查，原告主張上開事實，業據其提出與所述相符之YouBe
    信用貸款申請書暨約定書、增補約定書、帳務明細、現金卡
    交易紀錄等影本為證。被告經合法通知未到場爭執，復未提
    出書狀答辯供本院斟酌，依民事訴訟法第280條第3項準用同
    條第1項規定，視同自認原告之主張，自堪信原告主張之事
    實為真正。從而原告依消費借貸之法律關係提起本訴，求為
    如主文第ㄧ項所示之判決，即無不合，應予准許。
四、依民事訴訟法第385 條第1 項前段、第78條，判決如主文。
五、本件訴訟費用為裁判費，金額確定為7,490元。
中    華    民    國    97    年    11    月    28    日
                  民事第三庭  法  官  黃明發
以上正本係照原本作成
如對本判決上訴，須於判決送達後20日內向本院提出上訴狀
中    華    民    國    97    年    11    月    28    日
                              書記官  陳怡如


司法院資訊處製作；財團法人民間司法改革基金會備份。
